【裁判字號】    92,易,1830
【裁判日期】    920731
【裁判案由】    竊盜
【裁判全文】
臺灣板橋地方法院刑事判決                        九十二年度易字第一八三號
    公  訴  人  臺灣板橋地方法院檢察署檢察官
    被      告  戊○○
右列被告因竊盜案件，經檢察官提起公訴（九十一年度偵字第一一二五七號），本院
判決如左：
    主  文
戊○○攜帶兇器毀越安全設備於夜間侵入有人居住之建築物竊盜，累犯，處有期徒刑
捌月。
    事  實
一、戊○○曾因違反麻醉藥品管理條例案件，經本院以八十二年度訴字第四號判處有
    期徒刑六年四月，於民國八十二年八月二十七日，經臺灣高等法院以八十二年度
    上訴字第三六九五號判決上訴駁回，於八十二年十一月二十六日，經最高法院以
    八十二年度台上字第六四四二號判決上駁訴回而告確定，於八十二年十二月三十
    一日入監執行，於八十四年十一月十七日縮短刑期假釋出監，縮刑期滿日八十八
    年三月七日未經撤銷假釋而視為執行完畢。詎其仍不知悔改，復意圖為自己不法
    之所有，基於竊盜之犯意，於九十一年五月三十日凌晨二時許之夜間，持己有客
    觀上具危險性足以傷害人之生命、身體之鐵撬乙支，敲破臺北縣五股鄉○○路七
    十號之一乙○○所有而由其母親居住之工廠（起訴書誤載為乙○○住處）屬安全
    設備之窗戶玻璃，並自該窗戶攀爬入內而踰越之，於夜間侵入有人居住之上述建
    築物，竊取其內之冰箱一台、飲料二百五十瓶、毛毯一件、磨石工具三台、泡麵
    二箱、牛奶二箱、米二包（後三者起訴書漏載），而後打開大門，將右述竊得之
    物品搬運至其向不知情之丁○○所借用車號ＦＪ－三二二○號自用小貨車上，隨
    即駛離，其所有供竊盜所用之鐵撬則遺留現場。嗣經警依上址監視器錄得之車牌
    號碼，循線於九十一年六月十九日十九時五十分許，在臺北縣五股鄉○○路二二
    巷三三號戊○○向不知情之陳正錫承租之居處逮捕戊○○，並起出前述遭竊之冰
    箱一台、飲料二百五十瓶、毛毯一件、磨石工具三台，始偵知上情。
二、案經被害人乙○○訴由臺北縣政府警察局蘆洲分局移送臺灣板橋地方法院檢察署
    檢察官偵查起訴。
    理  由
一、訊據被告戊○○固坦承於九十一年五月某日，曾向丁○○借用車號ＦＪ－三二二
    ○號自用小貨車使用等情不諱，惟矢口否認有何竊盜之犯行，並辯稱：伊借用上
    述車輛係用來搬運壞板子，九十一年五月二十九日下午甲○○曾向伊借用該車輛
    使用，並以該車輛將前述冰箱一台、飲料二百五十瓶、毛毯一件、磨石工具三台
    搬運至臺北縣五股鄉○○路二二巷三三號放置，該處係陳正錫住處，非伊住處，
    九十一年六月十九日經警查獲斯日，伊僅係恰巧在上址搭建工寮休息云云。經查
    ：
（一）觀諸被害人乙○○於警偵訊及本院審理時證述：臺北縣五股鄉○○路七十號之
      一係工廠，非伊住處，平日由伊媽媽居住，案發當日媽媽剛好沒住，該址窗戶
      玻璃被打破，木板門閂被打開，竊賊係打破玻璃，從窗戶進入，而後打開門閂
      ，從木板門出去，共失竊冰箱一台、飲料二百五十瓶、毛毯一件、磨石工具三
      台，另外還有泡麵兩箱、兩包米、兩箱牛奶，現場並遺留乙支竊賊留下之鐵撬
      ，由監視器僅可看出竊賊係一人等語無訛（詳偵查卷宗第九頁反面至第十頁、
      第八四頁反面、本院九十二年七月十五日審判筆錄），及其出具之臺北縣（政
      府）警察局贓物認領保管單乙紙（附於偵查卷宗第十七頁），則臺北縣五股鄉
      ○○路七十號之一係乙○○所有之工廠，平日由其母親居住，屬有人居住之建
      築物，該處之窗戶玻璃於九十一年五月三十日凌晨二時許，遭竊賊持鐵撬敲破
      ，竊賊自該窗戶攀爬入內，竊取其內之冰箱一台、飲料二百五十瓶、毛毯一件
      、磨石工具三台、泡麵二箱、牛奶二箱、米二包，而後打開大門，將右述竊得
      之物品搬運至車號ＦＪ－三二二○號自用小貨車上，隨即駛離，鐵撬則遺留在
      現場之事實，堪以認定。
（二）次者，前述遭竊之冰箱一台、飲料二百五十瓶、毛毯一件、磨石工具三台，係
      員警依前述監視器錄得之車牌號碼，循線於九十一年六月十九日十九時五十分
      許，在臺北縣五股鄉○○路二二巷三三號查獲乙節，並據證人即查獲上述物品
      之臺北縣政府警察局蘆洲分局成州派出所員警周志偉於偵訊中陳稱：當時伊依
      攝影之錄影帶查到車主，車主表示車輛係借予被告，後來循線在臺北縣五股鄉
      ○○路二二巷三三號找到被告，並在其住處找到失竊之冰箱一台、飲料二百五
      十瓶、毛毯一件、磨石工具三台等語屬實（詳偵查卷宗第六四頁反面），復有
      臺北縣（政府）警察局蘆洲分局搜索扣押筆錄在卷可稽（附於偵查卷宗第十二
      頁），而上址雖係丙○○所有，然查獲時係由被告居住，亦據被告於警詢中供
      承在卷（詳偵查卷宗第八頁反面、第九頁），核與證人丙○○於偵訊及本院審
      理時證稱：臺北縣五股鄉○○路二二巷三三號係伊所有之檳榔攤，九十一年三
      、四月份，被告表明要承租，伊答應，並約定迨被告東西搬妥再簽訂契約書等
      語屬實（詳偵查卷宗第五九頁反面、本院九十二年七月十五日審判筆錄），從
      而，丙○○於九十一年三、四月某日，已將臺北縣五股鄉○○路二二巷三三號
      出租予被告使用，當屬無疑，被告辯稱：該處係丙○○住處，伊僅係恰巧在上
      址搭建工寮並休息即經警逮捕云云，顯係卸責之詞。
（三）再者，參佐證人丁○○於警詢及本院調查中具結證述：九十一年五月十五日左
      右，伊曾將伊所有惟登記岡晟企業社名下車號ＦＪ－三二二○號之自用小貨車
      借予被告十餘天，被告表示欲搬家，九十一年六月二日被告即將上述車輛開至
      伊平常停放之地方還伊等語（詳偵查卷宗第七頁反面至第八頁、本院九十二年
      七月七日訊問筆錄），互核與被告辯稱：伊借用上述車輛係用來搬運壞板子云
      云有所歧異，衡情，倘被告借用車輛之真意在於搬運壞板子，其何以不據實以
      告，反向丁○○謊稱係欲搬家始借用上述車輛？是以，被告借用右開車輛之用
      意何在，即有可疑之處。
（四）又被告於警偵訊及本院調查時本辯稱：九十一年五月二十九日下午，甲○○向
      伊借用前述車輛，隔天五月三十日還車，車內無任何物品，當日下午丁○○打
      電話問伊載什麼，伊表示沒有，並詢問甲○○載什麼，甲○○亦表示沒有，伊
      不知上述物品何來云云（詳偵查卷宗第九頁反面、第三五頁、第五四頁反面、
      本院九十二年七月七日訊問筆錄），嗣於本院審理時即改稱：前述冰箱一台、
      飲料二百五十瓶、毛毯一件、磨石工具三台係甲○○以右開車輛搬運至臺北縣
      五股鄉○○路二二巷三三號置放，甲○○表示上述物品係其所有云云（詳本院
      九十二年七月十五日審判筆錄），前後互核，就右開物品是否係甲○○以上述
      車輛搬運至臺北縣五股鄉○○路二二巷三三號置放，其是否知悉右開物品何來
      等情，其供述已有所矛盾，況臺灣板橋地方法院檢察署檢察官業認甲○○犯罪
      嫌疑不足，而對甲○○為不起訴處分，有九十一年度偵字第一一二五七號不起
      訴處分書在卷足憑（附於偵查卷宗第七八頁），是以，被告此部分所辯，顯係
      畏罪之詞，委無足採。
（五）此外，復有監視器錄得之車牌號碼照片乙幀（附於偵查卷宗第二八頁）及鐵撬
      乙支扣案可稽。綜上，被害人乙○○母親居住之建築物內遭竊之冰箱一台、飲
      料二百五十瓶、毛毯一件、磨石工具三台，既係在被告承租使用之臺北縣五股
      鄉○○路二二巷三三號居處查獲，且九十一年五月三十日斯日，竊賊用以搬運
      上述物品之自用小貨車復係被告借用，被告復無法舉證證明上述物品係甲○○
      竊取，則顯係被告於九十一年五月三十日凌晨二時許，持遺留於現場之鐵撬乙
      支，敲破臺北縣五股鄉○○路七十號之一乙○○母親居住之建築物之窗戶玻璃
      ，並自該窗戶攀爬入內，於夜間侵入上述有人居住之建築物，竊取其內之冰箱
      一台、飲料二百五十瓶、毛毯一件、磨石工具三台、泡麵二箱、牛奶二箱、米
      二包，而後打開大門，將右述竊得之物品搬運至其向丁○○所借用車號ＦＪ－
      三二二○號自用小貨車上，隨即駛離，當屬無疑。從而，本件事證明確，被告
      所辯，不足採信，應依法論科。
二、查扣案之鐵撬前端彎曲尖銳、後端業已磨尖，為鐵製品，具殺傷力乙節，業據本
    院當庭勘驗屬實（詳本院九十二年七月十五日審判筆錄），則上述鐵撬乙支，客
    觀上顯具有危險性，足以傷害人之生命、身體，應屬兇器無疑。查被告於九十一
    年五月三十日凌晨二時許，持鐵撬乙支，敲破乙○○母親居住之工廠之窗戶玻璃
    ，並自該窗戶攀爬入內竊取其內之財物，核其所為，係犯刑法第三百二十一條第
    一項第三款、第二款、第一款之攜帶兇器毀越安全設備於夜間侵入有人居住之建
    築物竊盜罪。至公訴人雖認被告係毀越門扇於夜間侵入住宅竊盜罪云云，然臺北
    縣五股鄉○○路七十號之一係工廠，平日係由乙○○之母親居住，另竊賊係打破
    該處之窗戶玻璃，自該窗戶攀爬入內等情，業據乙○○陳明在卷，已如前述，則
    被告此部分所為，應係毀越安全設備於夜間侵入有人居住之建築物竊盜，公訴人
    此部分所認容有誤會；另公訴人漏未敘及被告亦有同條項第三款之攜帶兇器竊盜
    ，亦容有未洽，皆附此敘明。第查：被告曾因違反麻醉藥品管理條例案件，經本
    院以八十二年度訴字第四號判處有期徒刑六年四月，於八十二年八月二十七日，
    經臺灣高等法院以八十二年度上訴字第三六九五號判決上訴駁回，於八十二年十
    一月二十六日，經最高法院以八十二年度台上字第六四四二號判決上駁訴回而告
    確定，於八十二年十二月三十一日入監執行，於八十四年十一月十七日縮短刑期
    假釋出監，縮刑期滿日八十八年三月七日未經撤銷假釋而視為執行完畢，有臺灣
    高等法院被告全國前案紀錄表乙份在卷可按，其於受有期徒刑執行完畢後，五年
    以內再犯有期徒刑以上刑之本罪，為累犯，應依刑法第四十七條之規定加重其刑
    。爰審酌被告有上開論罪科刑情形，素行不良，否認犯行，攜帶兇器毀越安全設
    備於夜間侵入有人居住之建築物竊盜對社會治安所生之危害非小，兼衡被告竊得
    財物之價值，其品行、犯罪動機、目的、手段等一切情狀，量處如主文所示之刑
    。至扣案之鐵撬乙支，係在竊案現場尋獲，並如前述，顯係被告所有供竊盜所用
    之物，嗣不慎遺留現場，併依刑法第三十八條第一項第二款之規定宣告沒收之。
據上論斷，應依刑事訴訟法第二百九十九條第一項前段，刑法第三百二十一條第一項
第一款、第二款、第三款、第四十七條、第三十八條第一項第二款，判決如主文。
本案經檢察官楊勝男到庭執行職務。
中      華      民      國      九十二      年    七    月    三十一    日
                                  臺灣板橋地方法院刑事第四庭
                                      法  官  游  秀  雯
右正本證明與原本無異。
如不服本判決，應於判決送達後十日內，向本院提出上訴狀。
                                      書記官  陳  姿  利
中      華      民      國      九十二      年    八    月      六      日
附錄本案論罪科刑法條全文
刑法第三百二十一條
犯竊盜罪而有左列情形之一者，處六月以上、五年以下有期徒刑：
一  於夜間侵入住宅或有人居住之建築物、船艦或隱匿其內而犯之者。
二  毀越門扇、牆垣或其他安全設備而犯之者。
三  攜帶兇器而犯之者。
四  結夥三人以上而犯之者。
五  乘火災、水災或其他災害之際而犯之者。
六  在車站或埠頭而犯之者。
前項之未遂犯罰之。


司法院資訊處製作；財團法人民間司法改革基金會備份。
